【裁判字號】    97,交聲,219
【裁判日期】    971204
【裁判案由】    違反道路交通管理處罰條例
【裁判全文】
臺灣宜蘭地方法院交通事件裁定         97年度交聲字第219號
原處分機關  交通部公路總局臺北區監理所宜蘭監理站
異  議  人
即受處分人  甲○○
上列異議人即受處分人因違反道路交通管理處罰條例案件，對於
交通部公路總局臺北區監理所宜蘭監理站於民國97 年7月16日所
為之處分（處分案號：宜監字第裁43-ZID011966號）聲明異議，
本院裁定如下:
    主  文
異議駁回。
    理  由
一、原處分意旨略以：異議人即受處分人於民國97年1月21 日上
    午9時8分許，駕駛車牌號碼1309-DH 號自用一般小客車行經
    國道五號北上9 公里處，為內政部警政署國道公路警察局第
    九警察隊石碇分隊以雷射槍測速器測得該車行速97公里，超
    過該路段小型車最高限速80公里之規定，逕行掣單舉發（舉
    發案號：公警局交字第ZID011966 號），原處分機關乃依道
    路交通管理處罰條例第33條第1項第1款及第63條第1 項規定
    ，裁處新臺幣（下同）3,000元，並記違規點數1點。
二、異議意旨略以：國道5號高速公路北向9公里前方之測速警告
    標示於97年2月16 日前未按道路交通標誌標線號誌設置規則
    第13條及道路交通管理處罰條例第7條之2第11款規定設置。
    又測速地點位於線道106乙10 公里附近之產業道路連結的山
    坡地上，未與國道連接，並非內政部警政署國道公路警察局
    第九警察隊之轄區，員警於山坡地上隱匿執法有待商榷。又
    國道五號9 公里處係位於彭山隧道出口，測速警告標誌接近
    隧道北向出口，97年2月16日前位於9.2公里處，後來移至9.
    3 公里處，且該警告標示與隧道內之測速警告標示比例相差
    甚大，自隧道往臺北方向行駛於內側車道，不易察覺，為此
    爰於法定期間內聲明異議，請求撤銷原處分等語。
三、按汽車行駛於高速公路、快速公路或設站管制之道路，不遵
    使用限制、禁止、行車管制及管理事項之管制規則，而有行
    車速度超過規定之最高速限或低於規定之最低速限之行為者
    ，處汽車駕駛人新臺幣3,000元以上6,000元以下罰鍰，並記
    違規點數1點，道路交通管理處罰條例第33條第1項第1 款、
    第63條第1項第1款定有明文。又汽車駕駛人之行為，經以科
    學儀器取得證據資料證明其行為違規，當場不能或不宜攔截
    製單舉發者，得逕行舉發；對於行車速度超過規定之最高速
    限或低於規定之最低速限之違規行為，採用固定或非固定式
    科學儀器取得證據資料證明者，於一般道路須至少於100 公
    尺，於高速公路、快速公路須至少於300 公尺前，明顯標示
    之，道路交通管理處罰條例第7條之2第1項第7款、第3 項亦
    有明定。
四、查異議人甲○○於97年1月21日上午9時8 分許，駕駛車牌號
    碼1309-DH號自小客車，以時速97 公里之速度行經最高速限
    為80公里之國道五號高速公路北向9 公里處，為舉發單位以
    序號UX015190號之雷射槍測速器攝影採證，有採證照片1 張
    在卷可參，足認異議人超速違規之事實明確。又舉發單位使
    用之雷射槍測速器，甫於96年7月31 日為經濟部標準檢驗局
    檢定合格，有效期限至97年7月31 日，有經濟部標準檢驗局
    雷射測速儀檢定合格證書1 紙在卷可稽，是異議人為警舉發
    時，舉發單位使用之雷射槍測速器仍在有效之使用期限內，
    復無證據證明該機器有故障之虞，所測得之數據應屬可信。
    異議人雖辯稱：測速警告標示未按規定設置云云，然舉發地
    點即國道五號高速公路北向9公里處前方之9.3公里處、10.8
    公里處，均已設置「前有測速照相」之警告標示，有內政部
    警政署國道公路警察局第九警察隊97年4月29 日公警九交字
    第0970971215號函、97年9月5日公警九交字第0970905498號
    函及檢附之現場照片2 張可資佐證，是測速警告標誌之設置
    地點距舉發地點已達300 公尺以上，核與前揭法定之設置標
    準相符，是異議人所辯應不可採。異議人雖又辯稱：警告標
    誌係從9.2公里處遷移至9.3公里處云云，並舉照片2 張為證
    ，然其所舉2張照片之背景略有不同，其中1張顯示高速公路
    沿線設有路邊護欄，另1 張則無，且均與舉發單位97年9月5
    日公警九交字第0970905498號函檢附之現場照片相去甚遠，
    是異議人所辯，難為本院所採信。異議人雖再辯稱：警員未
    於轄區內執法，且於山坡地上隱匿執法有待商榷云云，然此
    與異議人超速違規之事實無涉，況且現行法令並未規定員警
    須立於國道上執勤，縱使員警係立於國道外之邊坡草地執行
    測速採證勤務，亦難謂其執勤有何違法之處，異議人前揭所
    辯實屬無稽，均不足採。
五、綜上，本件異議人確有違規超速之事實，原處分機關依道路
    交通管理處罰條例第33條第1項第1款、第63條第1項第1款及
    違反道路交通管理事件統一裁罰基準及處理細則第43條、第
    44條、第67 條之規定，裁處異議人罰鍰3,000元，並記違規
    點數１點，核無不當。本件聲明異議為無理由，應予駁回，
    爰依道路交通案件處理辦法第19條，裁定如主文。
中    華    民    國    97    年    12     月    4    日
                  交通法庭法  官  楊坤樵
以上正本證明與原本無異。
如不服本裁定，應於裁定送達後5日內，向本院提出抗告狀。（
應附繕本）
                          書記官  謝佩欣
中    華    民    國    97    年    12    月    5     日


司法院資訊處製作；財團法人民間司法改革基金會備份。
